臺灣高等法院高雄分院刑事判決　　　　94年度上訴字第1249號
　　上　訴　人　臺灣屏東地方法院檢察署檢察官
　　被　　　告　甲○○
上列上訴人因被告違反毒品危害防制條例案件，不服臺灣屏東地
方法院94年度訴字第403 號中華民國94年8月10日第一審判決（
起訴案號：臺灣屏東地方法院檢察署94年度核退毒偵字第15號）
，提起上訴，及移送本院併辦（臺灣屏東地方法院檢察署94年度
毒偵字第2079號、第2089號），本院判決如下：
    主  文
原判決撤銷。
甲○○連續施用第一級毒品，處有期徒刑壹年貳月，扣案之海洛
因壹包（淨重：零點貳公克、空包裝重：零點貳零公克）沒收
銷燬之；注射針筒壹支沒收。
　　事　實
一、甲○○前因施用第一級、第二級毒品案件，經臺灣屏東地方
    法院以93年度毒偵字第464 號裁定送觀察勒戒處所施以觀察
    勒戒後，認無繼續施用之傾向，於民國93年10月7 日觀察勒
    戒執行完畢，並由臺灣屏東地方法院檢察署檢察官於93年10
    月11日以92年度毒偵字第1728號不起訴處分確定。詎其猶不
    知悔改，於觀察、勒戒執行完畢釋放後5 年內，明知海洛因
    係第一級毒品，竟基於施用第一級毒品海洛因之概括犯意，
    自93年12月間某日起至94年1 月11日21時許止，先後在屏東
    縣新園鄉○○村○○○道路等處，以每1 至2 週施用1 次之
    頻率，將第一級毒品海洛因加礦泉水稀釋後，再以注射針筒
    注射之方式，連續施用第一級毒品海洛因多次。嗣於94年1
    月16日16時50分許，為警在屏東縣新園鄉○○村○○路137
    號前為警查獲，並扣得第一級毒品海洛因1 包（淨重：0.23
    公克、空包裝重：0.20公克）及其所有預備供施用第一級毒
    品海洛因之注射針筒1 支。
二、甲○○又承上施用第一級毒品海洛因之概括犯意，連續於94
    年6 月5 日20時許、同年月17日17時30分許，分別在屏東縣
    佳冬鄉○○路段、屏東縣萬丹鄉○○○○路旁，各施用第一
    級毒品海洛因1 次。嗣分別(一)於94年6 月8 日11時許，警方
    持搜索票前往屏東縣車城鄉○○路88號（張昌潔住處）搜索
    時，甲○○亦在場，經警方帶回警局採尿送驗而查獲上情；
    (二)於94年6 月18日22時30分許，在屏東縣屏東市○○路上，
    為警帶回警局採尿送驗而查獲。
三、案經屏東縣警察局屏東分局、恆春分局分別報請臺灣屏東地
    方法院檢察署檢察官偵查起訴及移送本院併案審理。
    理　由
一、按除被告所犯為死刑、無期徒刑、最輕本刑為3 年以上有期
    徒刑之罪或高等法院管轄第一審案件者外，於前條第1 項程
    序進行中，被告先就被訴事實為有罪之陳述時，審判長得告
    知被告簡式審判程序之旨，並聽取當事人、代理人、辯護人
    及輔佐人之意見後，裁定進行簡式審判程序，刑事訴訟法第
    273 條之1 第1 項定有明文。本件經被告甲○○同意，適用
    簡式審判程序，因此依同法第273 條之2 之規定，不受第15
    9 條第1 項、第161 條之2 、第161 條之3 、第163 條之1
    及第164 條至第170 條規定之限制，先此敘明。
二、上開事實，業據被告甲○○坦承不諱，且被告先後3 次為警
    查獲時採尿送驗結果，均呈嗎啡（即海洛因水解後之反應）
    陽性反應，有臺灣檢驗科技股份有限公司94年2 月2 日、94
    年7 月1 日濫用藥物尿液檢驗報告共3 紙在卷可證；又扣案
    之白粉1 包（淨重：0.23公克、空包裝重：0.20公克），經
    送法務部調查局鑑驗結果，含第一級毒品海洛因成分，有該
    局94年3 月10日調科壹字第240003526 號鑑定通知書1 紙在
    卷可佐，上述鑑驗結果，均係檢驗機關本於專業知識及以精
    密儀器或科學檢驗方法所得之結論，自可憑信。此外，復有
    被告所有之注射針筒1 支扣案可證，足見被告自白與事實相
    符，堪以採信。又被告前因施用第一級、第二級毒品案件，
    經臺灣屏東地方法院以93年度毒偵字第464 號裁定送觀察勒
    戒處所施以觀察勒戒後，認無繼續施用之傾向，於93年10
    月7 日觀察勒戒執行完畢，並由臺灣屏東地方法院檢察署檢
    察官於93年10月11日以92年度毒偵字第1728號不起訴處分確
    定等事實，此有臺灣屏東地方法院檢察署刑案資料查註紀錄
    表及臺灣高等法院被告全國前案紀錄表各1 份在卷可參，被
    告經檢察官不起訴處分後於5 年內又再犯施用第一級毒品犯
    行，從而，本件事證明確，被告連續施用第一級毒品犯行，
    均堪認定。
三、查海洛因屬毒品危害防制條例第2 條第2 項第1 款所稱之第
    一級毒品，不得持有、施用，被告竟持以施用，核被告所為
    ，係犯同條例第10條第1 項之施用第一級毒品罪。被告施用
    前持有第一級毒品海洛因之低度行為，應為其後施用第一級
    毒品海洛因之高度行為所吸收，不另論罪。其先後多次施用
    第一級毒品海洛因之行為，時間緊接，觸犯構成要件相同之
    罪，顯係基於概括犯意反覆為之，為連續犯，應以1 罪論，
    並依法加重其刑。公訴人雖僅就被告94年1 月11日以前之犯
    罪行為起訴，餘者未於起訴書中敘及，但連續犯為裁判上一
    罪，檢察官就犯罪事實一部起訴，依刑事訴訟法第267 條規
    定，其效力及於全部，法院自屬有權一併審理。
四、原判決以被告甲○○罪證明確，因予論罪科刑，固非無見；
    惟查：事實二部分與事實一部分所載之犯罪事實有連續犯之
    裁判上一罪關係，原判決未及一併審酌，尚有未合。檢察官
    上訴意旨，執此指摘原判決不當，為有理由，自應由本院將
    原判決予以撤銷改判。爰審酌被告素行非佳，經觀察、勒戒
    ，仍未能戒除毒癮，顯見其無戒毒悔改之意，惟念其施用毒
    品乃自戕行為，及其施用毒品之期間、次數、先後被查獲3
    次，犯罪後坦認犯行，態度尚稱良好等一切情狀，量處有期
    徒刑1 年2 月。扣案之海洛因1 包（淨重：0.23公克、空包
    裝重：0.20公克），為第一級毒品，應依毒品危害防制條例
    第18條第1 項前段規定，宣告沒收銷燬之；又扣案之注射針
    筒1 支，尚未開拆，係被告所有預備供施用海洛因之用，業
    據其供明在卷，併依刑法第38條第1 項第2款 之規定，宣告
    沒收。
據上論斷，應依刑事訴訟法第369 條第1 項前段、第364 條、第
299 條第1 項前段、第273 條之1 第1 項、第273 條之2 ，毒品
危害防制條例第10條第1 項、第18條第1 項前段，刑法第11條、
第56條、第38條第1 項第2 款，判決如主文。
本案經檢察官張其主到庭執行職務。
中　　華　　民　　國　　94　　年　　9 　　月　　28　　日
                  刑事第二庭    審判長法  官  林正雄
                                      法  官  陳啟造
                                      法  官  黃壽燕
以上正本證明與原本無異。
如不服本判決應於收受本判決後10日內向本院提出上訴書狀，其
未敘述上訴理由者，並得於提起上訴後10日內向本院補提理由書
狀（均須按他造當事人之人數附繕本）「切勿逕送上級法院」。
中　　華　　民　　國　　94　　年　　9 　　月　　28　　日
　　　　　　　　　　　　　　　　　　　書記官  黃一秋
附錄本件判決論罪科刑法條：
毒品危害防制條例第10條第1項：
  施用第一級毒品者，處6月以上5年以下有期徒刑。
